【裁判字號】    92,訴,830
【裁判日期】    920507
【裁判案由】    毒品危害防制條例
【裁判全文】
臺灣高雄地方法院刑事判決           九十二年度訴字第八三號
    公  訴  人  臺灣高雄地方法院檢察署檢察官
    被      告  甲○○
右列被告因違反毒品危害防制條例案件，經檢察官提起公訴（九十一年度毒偵字第五
七六四號），本院判決如左：
    主  文
甲○○施用第一級毒品，處有期徒刑捌月；又施用第二級毒品，處有期徒刑肆月。應
執行有期徒刑拾月。
    事  實
一、甲○○曾因施用毒品案件，經臺灣高雄地方法院以八十八年度毒聲字第七０七七
    號裁定送台灣高雄看守所附設勒戒所觀察、勒戒後，認為無繼續施用毒品傾向，
    經臺灣高雄地方法院檢察署檢察官於民國（下同）八十八年十月十五日，以同署
    八十八年度毒偵字第一四二號為不起訴處分確定在案。詎仍不知悔改，竟基於施
    用第一級毒品海洛因之犯意，於九十一年八月十七日五時三十分起回溯二十四小
    時止內之某時（不含公權力拘束之時間），在不詳地點，以不詳之方法，施用第
    一級毒品海洛因一次；並另行基於施用第二級毒品安非他命之犯意，於同月十六
    日中午十二時許，將第二級毒品安非他命置放在玻璃吸食器內用火燒烤，再吸食
    其所產生煙氣之方式，施用第二級毒品安非他命一次。嗣於同月十六日晚間七時
    三十分許，為警於高雄市○○區○○路與苓雅路口查獲，經其同意後採尿送台灣
    檢驗科技股份有限公司檢驗後，呈海洛因代謝物嗎啡及安非他命代謝物甲基安非
    他命陽性反應，經臺灣高雄地方法院以九十一年度毒聲字第八一六三號裁定送觀
    察勒戒處所施以觀察、勒戒後，認為有繼續施用毒品傾向。
二、案經高雄市政府警察局移送臺灣高雄地方法院檢察署檢察官偵查起訴。
    理  由
一、訊據被告甲○○固坦承有於右揭時、地施用第二級毒品安非他命之事實，惟矢口
    否認有何施用第一級毒品海洛因之犯行。然查，被告為警查獲時所採集之尿液經
    送驗結果，呈嗎啡及甲基安非他命陽性反應，此有台灣檢驗科技股份有限公司九
    十一年十一月二十九日報告編號ＫＨ二００二Ｂ0000000號濫用藥物尿液
    檢驗報告一份附卷可稽，足見被告右揭自白曾施用第二級毒品等語應屬真實而可
    採信，是被告有施用第二級毒品安非他命之犯行洵堪認定。又因海洛因施用入人
    體後水解還原成嗎啡，再循嗎啡之代謝方式排出體外，百分之八十以上於投與後
    二十四小時內可自尿液排出，業據行政院衛生署藥物食品檢驗局（八０）藥檢醫
    字第０七一二號函可查，是被告之尿液既檢出有海洛因代謝物嗎啡之陽性反應，
    足認其於九十一年八月十七日五時三十分許，經警採尿時起回溯二十四小時止內
    之某時（不含公權力拘束之時間），必有施用第一級毒品海洛因之犯行，是被告
    前開所辯未施用海洛因云云，顯係飾卸之詞，委不足取。另被告前因施用毒品案
    件，經依本院以八十八年度毒聲字第七０七七號裁定送觀察、勒戒後，在所期間
    經衛生醫療網支援醫師評定認無繼續施用毒品傾向，經臺灣高雄地方法院檢察署
    檢察官於八十八年十月十五日以八十八年度毒偵字第一四二三號為不起訴處分確
    定，有該不起訴處分書一紙在卷足憑；其於不起訴處分確定後五年內再犯毒品危
    害防制條例第十條之罪，經本院以九十一年度毒聲字第八一六三號裁定送觀察勒
    戒處所施以觀察、勒戒後，在所期間經衛生醫療網支援醫師評定認為有繼續施用
    毒品傾向，復經本院以九十二年度毒聲字第一五四０號裁定送臺灣屏東戒治所強
    制戒治中，亦有臺灣高雄看守所附設勒戒處所九十二年二月二十七日高所坤戒勒
    字第四一五號函之隨函附送之證明書及本院前開強制戒治裁定書一紙附卷可參，
    綜上所述，本件被告犯罪事證明確，犯行洵堪認定。
二、按海洛因、安非他命係毒品危害防制條例第二條第二項第一款、第二款所稱之第
    一級毒品及第二級毒品；次按，犯毒品危害防制條例第十條之罪，經觀察勒戒後
    ，無繼續施用毒品之傾向者，應由檢察官為不起訴處分。經不起訴處分後五年內
    再犯同條例第十條之罪，經觀察勒戒後，認有繼續施用毒品之傾向者，即不適用
    前項之規定（即應由檢察官偵查起訴），毒品危害防制條例第二十條第三項訂有
    明文。核被告前案因施用毒品案件，經本院裁定送觀察勒戒後，因無繼續施用毒
    品之傾向，而由臺灣高雄地方法院檢察署檢察官為不起訴處分後，五年內再犯本
    件毒品危害防制條例第十條第一項、第二項之罪，且經觀察勒戒後，有繼續施用
    毒品之傾向，依前揭規定，應依毒品危害防制條例第十條第一項、第二項之規定
    論罪科刑。被告持有海洛因、安非他命後，進而施用，其持有之低度行為應為施
    用之高度行為所吸收，不另論罪。又被告所犯上開二罪間，犯意各別，行為互異
    ，應予分論併罰。爰審酌被告前曾因施用毒品，經觀察勒戒認無繼續施用情形，
    由檢察官為不起訴處分確定後，仍不知悔改警惕，猶繼續施用毒品，本不宜寬貸
    ，惟念其犯後坦承部分犯行，尚知悔悟，且施用毒品乃自戕行為，及對社會危害
    性等一切情狀，分別量處如主文所示之刑，並定其應執行之刑，以為懲儆。
據上論斷，應依刑事訴訟法第二百九十九條第一項前段，毒品危害防制條例第十條第
一項、第二項，刑法第十一條前段、第五十一條第五款，判決如主文。
中        華        民      國    九十二    年      五      月    七    日
                                    臺灣高雄地方法院刑事第六庭
                                        法  官  李怡諄
右正本證明與原本無異。
如不服本判決，應於判決送達後十日內，向本院提出上訴狀。
                                        書記官  陳孟瑩
中      華      民      國    九十二    年        五    月        七    日
附錄本案論罪科刑法條全文：
毒品危害防制條例第十條
施用第一級毒品者，處六月以上五年以下有期徒刑。
施用第二級毒品者，處三年以下有期徒刑。


司法院資訊處製作；財團法人民間司法改革基金會備份。
